【裁判字號】    95,訴,4126
【裁判日期】    951227
【裁判案由】    毒品危害防制條例
【裁判全文】
臺灣高雄地方法院刑事判決              95年度訴字第4126號
公  訴  人  臺灣高雄地方法院檢察署檢察官
被      告  乙○○
上列被告因違反毒品危害防制條例案件，經檢察官提起公訴（95
年度毒偵字第7492號），本院改依簡式審判程序判決如下：
    主  文
乙○○施用第一級毒品，累犯，處有期徒刑壹年。又施用第二級
毒品，累犯，處有期徒刑陸月。應執行有期徒刑壹年肆月。
    事  實
一、乙○○前曾於民國82間因違反肅清煙毒條例案件，分經台灣
    高等法院高雄分院83年度上訴字第327 號、83年度訴字第69
    1 號判決判處有期徒刑3 年6 月、4 月確定，本院83年度聲
    字第958 號裁定應執行有期徒刑3 年8 月，於84年6 月26日
    假釋復保護管束出監，嗣因撤銷假釋應執行殘刑有期徒刑2
    年2 月3 日，另於85年間因違反麻醉藥品管理條例案件，分
    經本院86年度易字第126 號、86年度訴字第321 號判決判處
    有期徒刑6 月、3 年2 月確定，又於86年間因違反麻醉藥品
    管理條例案件經本院86年度易字第4587號判處有期徒刑6 月
    確定，上開三案（2 年2 月3 日、3 年6 月、6 月）經接續
    執行，於89年12月30日假釋付保護管束出監，並於92年4 月
    19日保護管束期滿執行完畢。又其曾因施用毒品違反毒品危
    害防制條例案件，經依本院92年度毒聲字3253號、4643號裁
    定送觀察、勒戒、強制戒治，於93年1 月8 日因停止處分執
    行出戒治，所餘期間交付保護管束，嗣於93年7 月23日保護
    管束期滿戒治完畢。詎其仍未戒除毒品，在上開強制戒治期
    滿後5 年內，分別基於施用海洛因及甲基安非他命之犯意，
    於95年8 月7 日某時許，在高雄縣鳳山市五甲廟附近，以將
    海洛因摻入香菸點燃吸食、將甲基安非他命至於玻璃球燒烤
    生煙吸食之方式，分別施用海洛因、甲基安非他命各1 次。
    嗣乙○○因係列管毒品人口而主動於95年8 月10日零時5分
    許前往鳳山採尿室採尿送鑑，結果呈嗎啡及甲基安非他命反
    應，始悉上情。
二、案經高雄縣政府警察局移送臺灣高雄地方法院檢察署檢察官
    偵查起訴。
    理  由
一、本件被告乙○○所犯為死刑、無期徒刑、最輕本刑為3 年以
    上有期徒刑以外之罪，其於準備程序進行中，就被訴事實為
    有罪之陳述，經受命法官告知簡式審判程序之旨，並聽取當
    事人之意見後，本院合議庭裁定由受命法官獨任進行簡式審
    判程序，合先敘明。
二、被告前曾施用毒品案件，經依本院92年度毒聲字3253號、46
    43號裁定送觀察、勒戒、強制戒治，於93年1 月8 日因停止
    處分執行出戒治，所餘期間交付保護管束，嗣於93年7 月23
    日保護管束期滿戒治完畢，有臺灣高等法院被告前案紀錄表
    在卷可稽。其於強制戒治釋放後5 年內，再為本次施用毒品
    犯行，應依法論科。
三、上揭事實，業據被告坦承不諱；且其於95年8 月10日零時5
    分於鳳山採尿室採集之尿液，經檢驗亦呈嗎啡、甲基安非他
    命陽性反應，有長榮大學確認報告1 紙在卷足憑。又海洛因
    於人體內會水解為嗎啡，再循嗎啡代謝方式排出體外，亦經
    行政院衛生署80年以056954號函釋明確。被告自白與事實相
    符，事證明確，其犯行足堪認定，應依法論科。
四、按海洛因及甲基安非他命分別為毒品危害防制條例第2 條第
    2 項第1 款、第2 款所規定之第一級毒品及第二級毒品，是
    核被告所為，係犯同條例第10條第1 項、第2 項之施用第一
    級毒品、第二級毒品罪。其施用第一級、第二級毒品前後持
    有毒品之低度行為，為其施用毒品之高度行為所吸收，不另
    論罪。被告所犯上開二罪，犯意各別，行為互殊，方法有異
    ，所犯構成要件不同，應分論併罰。被告前曾於82間因違反
    肅清煙毒條例案件，分經台灣高等法院高雄分院83年度上訴
    字第327 號、83年度訴字第69 1號判決判處有期徒刑3 年6
    月、4 月確定，本院83年度聲字第958 號裁定應執行有期徒
    刑3 年8 月，嗣於84年6 月26 日 假釋復保護管束出監，因
    撤銷假釋應執行殘刑有期徒刑2 年2 月3 日，另於85年間因
    違反麻醉藥品管理條例案件，分經本院86年度易字第126 號
    、86年度訴字第321 號判決判處有期徒刑6 月、3 年2 月確
    定，又於86年間因違反麻醉藥品管理條例案件經本院86年度
    易字第4587號判處有期徒刑6 月確定，上開三案（2 年2 月
    3 日、3 年6 月、6 月）經接續執行，於89年12月30日假釋
    付保護管束出監，並於92年4 月19日保護管束期滿執行完畢
    ，有臺灣高等法院被告前案紀錄表在卷可稽，其受有期徒刑
    執行完畢後，5 年以內故意再犯本件有期徒刑以上之罪，為
    累犯，均應依刑法第47條第1 項之規定加重其刑。爰審酌被
    告前因毒品危害防制條例案件，經觀察勒戒、強制戒治，且
    甫因施用毒品違反毒品危害防制條例案件，經本院94年度訴
    字第995 號、94年度簡字第2015號判決判處有期徒刑10月、
    5 月，並於95年6 月14日甫假釋付保護管束出監，竟仍未能
    徹底戒絕毒品，顯見其無戒毒悔改之意，惟念其犯後坦承犯
    行，且本件查獲施用毒品犯行僅有1 次，又其施用毒品僅自
    戕一己之身體健康，尚未對他人造成危害等一切情狀，量處
    如主文所示之刑，並依刑法第51條第5 款之規定，定其應執
    行刑。
據上論斷，應依刑事訴訟法第273 條之1 第1 項、第299 條第1
項前段，毒品危害防制條例第10條第1 項、第2 項，刑法第11
條、第47條第1項、第51條第5 款，判決如主文。
本案經檢察官甲○○到庭執行職務。
中    華    民    國    95    年    12    月    27    日
                  刑事第一庭    法  官  陳宛榆
以上正本證明與原本無異。
如不服本判決，應於判決送達後10日內，向本院提出上訴狀。
中    華    民    國    95    年    12    月    27    日
                                書記官  劉企萍
附錄本判決論罪之法條
毒品危害防制條例第10條
施用第一級毒品者，處 6 月以上 5 年以下有期徒刑。
施用第二級毒品者，處 3 年以下有期徒刑。


司法院資訊處製作；財團法人民間司法改革基金會備份。
